臺灣臺中地方法院刑事判決　　　　　　 100年度訴字第1493號
公　訴　人　臺灣臺中地方法院檢察署檢察官
被　　　告　賴彩蓮
上列被告因違反毒品危害防制條例案件，經檢察官提起公訴(100
年度毒偵字第589號)，被告於本院準備程序進行中就被訴事實為
有罪之陳述，經本院合議庭裁定由受命法官獨任進行簡式審判程
序，判決如下：
    主  文
賴彩蓮施用第一級毒品，累犯，處有期徒刑柒月；又施用第二級
毒品，累犯，處有期徒刑參月，扣案之玻璃瓶吸食器貳個沒收。
應執行有期徒刑玖月，扣案之玻璃瓶吸食器貳個沒收。
    犯罪事實
一、賴彩蓮前於民國97年間因施用毒品案件，經本院裁定送觀察
    、勒戒後，認無繼續施用毒品之傾向，於98年2月4日執行完
    畢釋放，並由臺灣臺中地方法院檢察署檢察官以97年度毒偵
    字第4035號為不起訴處分確定；又於98年間因施用毒品案件
    ，經本院以98年度中簡字第3905號判處有期徒刑4月確定，
    於99年8月5日易科罰金執行完畢。猶無法戒除毒癮，復分別
    基於施用第一級毒品海洛因及第二級毒品甲基安非他命之犯
    意，於100年2月8日下午1、2時許，在其男友林柏睿位在臺
    中市○區○○路197號3樓之11之租屋處內，以將第一級毒品
    海洛因捲入香煙內，再點燃香煙吸食之方式，施用第一級毒
    品海洛因1次；又於100年2月9日凌晨0時許，在上址租屋處
    內，以將甲基安非他命置於玻璃瓶吸食器內，點火燒烤產生
    煙霧以吸食氣體之方式，施用第二級毒品甲基安非他命1次
    。嗣於100年2月9日(起訴書誤載為99年2月9日)凌晨2時許，
    因警員在臺中市○區○○路197號前，在林柏睿所使用之車
    牌號碼1876-ZG號自小客車內查獲空氣槍1枝(林柏睿所涉違
    反槍砲彈藥刀械管制條例部分由檢察官另行偵辦)後，於同
    日凌晨3時許，經林柏睿同意帶同警員至上址租屋處查看，
    因此逮捕因案遭通緝之賴彩蓮，並於上址租屋處內扣得賴彩
    蓮所有供施用第二級毒品甲基安非他命所用之玻璃瓶吸食器
    2個，同日凌晨4時30分許經其同意採集其尿液送驗，結果呈
    現嗎啡(海洛因進入人體後水解之反應)及甲基安非他命陽性
    反應，始查悉上情。賴彩蓮為警查獲後，於警詢時供出其前
    開所施用之第二級毒品甲基安非他命來源係林柏睿，因而查
    獲林柏睿轉讓毒品犯行(由檢察官另行偵辦)。
(二)案經臺中市政府警察局第二分局報請臺灣臺中地方法院檢察
    署檢察官偵查起訴。
二、理由：
(一)本案被告賴彩蓮所犯係死刑、無期徒刑、最輕本刑為3年以
    上有期徒刑以外之罪，被告於準備程序中就被訴事實為有罪
    之陳述，經告知簡式審判程序之旨，並聽取公訴人及被告之
    意見後，本院合議庭認為適宜而依刑事訴訟法第273條之1第
    1項規定，裁定由受命法官獨任進行簡式審判程序，且依同
    法第273條之2、第159條第2項之規定，不適用傳聞法則有關
    限制證據能力之相關規定，合先敘明。
(二)據以論罪之證據名稱：
    1.被告賴彩蓮於警詢、偵訊及本院審理時之自白。
    2.臺中市政府警察局第二分局搜索扣押筆錄、扣押物品目錄
      表、委託鑑驗尿液代號與真實姓名對照表、採集尿液鑑定
      同意書、中山醫學大學附設醫院檢驗科藥物檢測中心尿液
      檢驗報告各1紙、扣案物品照片影本7張。
    3.扣案之玻璃瓶吸食器2個。
    4.臺灣臺中地方法院檢察署刑案資料查註紀錄表、臺灣高等
      法院被告前案紀錄表各1份。
    5.綜上各節相互佐證，被告自白核與事實相符，應堪採信，
      本案事證明確，被告犯行堪以認定，應予依法論科。
(三)論罪與量刑：
    1.按海洛因為毒品危害防制條例第2條第2項第1款所明定之
      第一級毒品，甲基安非他命為毒品危害防制條例第2條第
      2項第2款所明定之第二級毒品。核被告賴彩蓮所為，分別
      係犯毒品危害防制條例第10條第1項之施用第一級毒品罪
      ，及同條第2項之施用第二級毒品罪。被告為供己施用而
      於施用前分別持有第一級毒品、第二級毒品之低度行為，
      分別為其施用之高度行為所吸收，均不另論罪。被告所犯
      施用第一級毒品罪與施用第二級毒品罪2罪間，其犯意各
      別，行為互殊，應予分論併罰。
    2.被告有如犯罪事實欄所載論罪科刑執行情形，有卷附臺灣
      高等法院被告前案紀錄表1份可按，其受有期徒刑執行完
      畢後5年以內再故意犯本案法定刑為有期徒刑之罪，均為
      累犯，應各依刑法第47條第1項規定加重其刑。
    3.又被告為警查獲後，於警詢時即供出其所施用之第二級毒
      品甲基安非他命係其男友林柏睿所無償提供，因而查獲林
      柏睿轉讓毒品犯行(由檢察官另案偵辦中)，被告供出其所
      施用之第二級毒品海洛因來源，並使偵查機關因而查獲，
      符合毒品危害防制條例第17條第1項之規定，應就其所犯
      施用第二級毒品罪行減輕其刑，並依法先加後減之。
    4.爰審酌被告曾因施用毒品經送觀察、勒戒，仍未知警惕，
      於觀察、勒戒執行完畢後之5年內，再犯本案施用毒品案
      件，足見其雖經觀察勒戒之治療程序，仍未徹底戒除惡習
      遠離毒害，顯未能善體國家設置觀察、勒戒機構，協助毒
      品施用者戒除毒害之良法美意，惟念及施用毒品本質上係
      戕害自身健康之行為，尚未嚴重破壞社會秩序或侵害他人
      權益，暨其犯罪之動機、目的、所生危害，爰核情分別量
      處如主文所示之刑，並定其應執行刑。
    5.扣案之玻璃瓶吸食器2個，係被告所有供施用第二級毒品
      甲基安非他命所用之物，業據被告供明在卷，爰依法宣告
      沒收。至警方同時查扣之香菸盒1個，雖亦係被告所有之
      誤，惟無證據證明與本案被告施用第一、二級毒品犯行有
      關，爰不併予宣告沒收。
三、應適用之法條：
    依刑事訴訟法第273條之1第1項、第299條第1項前段、第310
    條之2、第454條，毒品危害防制條例第10條第1項、第2項、
    第17條第1項，刑法第11條、第47條第1項、第51條第5款、
    第38條第1項第2款，判決如主文。
本案經檢察官陳永豐到庭執行職務。
中    華    民    國   100    年    6     月    30    日
                  刑事第十七庭    法  官  簡芳潔
以上正本證明與原本無異。
如不服本判決應於收受送達後10日內向本院提出上訴書狀，並應
敘述具體理由；其未敘述上訴理由者，應於上訴期間屆滿後20日
內向本院補提理由書（均須按他造當事人之人數附繕本）「切勿
逕送上級法院」。
                                  書記官  余怜儀
中    華    民    國   100    年    6     月    30    日
附錄論罪科刑法條全文：
毒品危害防制條例第10條
施用第一級毒品者，處6月以上5年以下有期徒刑。
施用第二級毒品者，處3年以下有期徒刑。